最高法院刑事判決　　　　　　　九十六年度台非字第二一七號
上　訴　人　最高法院檢察署檢察總長
被　　　告　甲○○
上列上訴人因被告偽造文書案件，對於台灣台中地方法院中華民
國九十五年七月三十一日第一審確定判決（九十五年度易字第一
五四九號，起訴案號：台灣台中地方法院檢察署九十五年度偵字
第一六六０、一０二八二號），認為違法，提起非常上訴，本院
判決如下：
    主  文
原判決關於甲○○部分之違背法令部分撤銷。
    理  由
非常上訴理由稱：「按判決不適用法則或適用不當者，為違背法
令，刑事訴訟法第三百七十八條定有明文。又刑法第七十四條所
規定得宣告緩刑者，以未曾因故意犯罪受有期徒刑以上刑之宣告
，或前因故意犯罪受有期徒刑以上刑之宣告，執行完畢或赦免後
，五年內未曾因故意犯罪受有期徒刑以上刑之宣告為要件，亦即
在判決前已經受有期徒刑以上刑之宣告確定者，即不合於緩刑條
件，至於前之宣告刑已否執行，以及被告犯罪時間之或前或後，
在所不問，因而前已因其他犯罪受有期徒刑之宣告確定，即不得
宣告緩刑（最高法院五十四年台非字第一四八號判例參照）。本
件被告甲○○前因賭博案件，經台灣板橋地方法院於（民國）九
十五年四月十七日以九十五年度簡字第二０二八號刑事簡易判決
判處有期徒刑四月，如易科罰金以三百元折算一日，並於同年五
月八日確定，有該案偵、審卷（均影本）可稽。則被告所犯本件
偽造文書案件，原審法院於同年七月三十一日以九十五年度易字
第一五四九號判決時，已不合於緩刑，乃原判決疏未注意卷內前
科紀錄表及被告所供前案賭博罪執行情形（參見原審卷第十三、
二十二、二十五頁），於判處有期徒刑六月，猶予宣告緩刑二年
，揆諸首開說明，顯有判決適用法則不當之違背法令。案經確定
，爰依刑事訴訟法第四百四十一條、第四百四十三條規定提起非
常上訴，以資糾正。」等語。
本院按判決不適用法則或適用不當者，為違背法令，刑事訴訟法
第三百七十八條定有明文。而刑法第七十四條所規定得宣告緩刑
者，以未曾因故意犯罪受有期徒刑以上刑之宣告，或前因故意犯
罪受有期徒刑以上刑之宣告，執行完畢或赦免後，五年以內未曾
因故意犯罪受有期徒刑以上刑之宣告為要件。是凡在判決前因故
意犯罪已經受有期徒刑以上刑之宣告確定者，即不合於緩刑條件
。本件被告甲○○曾因犯刑法第二百六十八條之意圖營利聚眾賭
博罪，經台灣板橋地方法院於九十五年四月十七日，以九十五年
度簡字第二０二八號刑事簡易判決，判處有期徒刑四月，如易科
罰金以三百元折算一日，於九十五年五月八日確定，有台灣板橋
地方法院九十五年度簡字第二０二八號賭博案卷影本、台灣高等
法院前案案件異動查證作業表（九十五年度易字第一五四九號卷
第十三頁）可稽。則被告於九十五年一月間因偽造文書案件，經
原審法院於九十五年七月三十一日判決時，因被告在判決前因故
意犯罪已經受有期徒刑以上刑之宣告確定，其不合緩刑之條件即
不得予以宣告緩刑。乃原判決於論被告共同明知為不實之事項，
而使公務員登載於職務上所掌之公文書，足以生損害於公眾罪，
處有期徒刑六月，如易科罰金以銀元三百元即新台幣九百元折算
一日，併對被告為緩刑二年之諭知，其判決當然違背法令。案經
確定，非常上訴意旨執以指摘，洵有理由。因原判決尚非不利於
被告，應由本院將原判決關於被告部分之判決違背法令部分撤銷
，以資糾正。
據上論結，應依刑事訴訟法第四百四十七條第一項第一款前段，
判決如主文。
中　　華　　民　　國　九十六　年　　九　　月　 十三 　日
                      最高法院刑事第一庭
                          審判長法官  董　明　霈
                                法官  林　茂　雄
                                法官  張　祺　祥
                                法官  呂　永　福
                                法官  何　菁　莪
      本件正本證明與原本無異
                                      書  記  官
中　　華　　民　　國　九十六　年　　九　　月　 二十 　日
                                                      Ｚ
